臺灣高等法院臺中分院刑事裁定　　　　　　　　　　九十一年度交抗字第六五八號
　　抗　告　人
　　即受處分人　甲○○
右抗告人因違反道路交通管理處罰條例案件，對於臺灣苗栗地方法院中華民國九十一
年八月廿一日所為裁定（九十一年度交聲字第一二四號），提起抗告，本院裁定如左
：
    主      文
原裁定撤銷，發回臺灣苗栗地方法院。
    理      由
一、原處分機關以，抗告人即受處分人甲○○（下稱抗告人）於民國（下同）九十
    一年六月十二日下午三時四十三分許，駕駛ＺＺ－八二八號營業遊覽大客車，途
    經彰化縣鹿港鎮○○○路與三民路口處，因其為駕駛人未繫依規定之安全帶，僅
    配繫腰帶，為彰化縣警察局鹿港分局和興派出所警員當場查獲，並以抗告人有違
    反道路交通管理處罰條例第三十一條第一項之行為，掣單舉發。原處分機關因認
    受處分人有上開違規行為，乃依道路交通管理處罰條例第三十一條第一項之規定
    ，裁處抗告人罰鍰新台幣（以下同）一千五百元。經抗告人聲明異議，原審以抗
    告人確實有駕駛自小客車（應係遊覽大客車之誤），行駛於道路而未繫國家標準
    安全帶之違規行為，原處分機關依道路交通管理處罰條例第三十一條第一項規定
    ，裁處抗告人罰鍰一千五百元，核無違誤，認抗告人之異議為無理由，裁定將其
    異議駁回，固非無見，惟抗告人抗告意旨，以其於九十一年六月十二下午三時四
    十三分許，駕駛ＺＺ－八二八號營業遊覽大客車，途經彰化縣鹿港鎮○○○路與
    三民路口處，因僅配繫腰帶，經警當場查獲，並製單舉發，惟道路交通管理處罰
    條例第三十一條第一項，處罰駕駛人未繫安全帶之情形究為何，似不明確，其雖
    未繫依規定之安全帶，然確實有繫腰帶型安全帶，應無該條所謂「未繫安全帶」
    違規情事云云。並提出內政部警政署九十一年六月廿五日警署交字第○九一○一
    一二八○○號書函，其內容謂：「依據交通部八十四年四月二十七日交路〔八十
    〕字第○一四四四二四號函附件一有開汽車裝置安全帶檢驗規定三、除小客車前
    排兩側座位應為三點式外，小客車之其餘座位及小客車以外之其他汽車前排座位
    ，可為兩點式或三點式；另依交通部九十年五月二十五日以交路發九十字第○○
    ○三二號令發布之「汽車駕駛人及前座乘客繫安全帶實施及宣導辦法」第二條，
    所稱安全帶，係指國家標準ＣＮＳ３９７２定義之汽車用座椅安全帶。」（此書
    係該署對抗告人有關詢問大客車腰間安全帶定義等問題所為之答覆）為證。此攸
    關抗告人駕駛大客車繫有腰帶型安全帶是否屬於未警安全帶，應否受罰，應予以
    釐清，有將抗告人所繫腰帶送請有關交通機關檢驗是否屬二點式安全帶，有否合
    乎國家標準之必要。是抗告人據此抗告，難認無理由，爰將原裁定撤銷，為維持
    審級利益，並發回原審法院更為適當之裁定。
二、據上論斷，應依道路交通案件處理辦法第廿六條、刑事訴訟法第四百十三條，裁
    定如主文。
中      華      民      國      九十一     年     十      月     九     日
                                  臺灣高等法院臺中分院刑事第一庭
                                        審判長法  官  陳  紀  綱
                                              法  官  方  艤  駐
                                              法  官  陳  登  源
右正本證明與原本無異。
不得再抗告。
                                              書記官  林  明  冬
中    華      民      國      九十一     年     十      月    十一    日
                                                                        Ｉ
